【裁判字號】    90,易,14
【裁判日期】    901018
【裁判案由】    妨害公務
【裁判全文】
福建金門地方法院刑事判決                              九十年度易字第一四號
    公  訴  人  福建金門地方法院檢察署檢察官
    被      告  己○○
    選任辯護人  戊○○
右列被告因妨害公務案件，經檢察官提起公訴（九十年度偵字第四四號），本院判決
如左：
    主  文
己○○對於公務員依法執行職務，施強暴，處有期徒刑肆月，如易科罰金，以參佰元
則算壹日，緩刑參年。
    事  實
一、己○○於民國九十年二月一日上午三時許，在金門縣金城鎮后豐港向不詳大陸地
    區人民購買辣椒三袋、荷蘭豆二袋、水梨二十四箱、蘋果十六箱、鞭炮二箱，準
    備駕駛車牌號碼ＷＹ-五七五五號福特箱型車運走，嗣遭行政院海岸巡防署乙○○○○隊水頭中隊（下稱岸巡隊）巡查員發現，乃由副中隊長丁○○率分隊長劉
    益源、隊員穆冠仲前往查緝，並通知丙○○、甲○○及蕭懌警、葉東昇騎乘機車
    前往支援。同日四時許，丙○○、甲○○共乘機車趕到葡京餐廳附近發現丁○○
    、劉益源、穆冠仲駕車追趕己○○之箱型車，丙○○、甲○○乃將機車停在路中
    央以阻止箱型車通過，丙○○並站在機車後約五、十公尺警戒，甲○○則站在機
    車前約一、二十公尺路中央，吹哨向由前方駛來之己○○示警，命其停車，詎己○○不僅未依指示停車，竟又加速衝向甲○○，而對依法執行職務之甲○○施強
    暴行為，幸因甲○○機警而跳開，己○○繼續行駛撞倒機車後始停下來，丙○○
    、甲○○乃予以逮捕。
二、案經行政院海岸巡防署乙○○○○隊移送福建金門地方法院檢察署檢察官偵查起
    訴。
    理  由
一、訊據被告己○○固坦承於右揭時地因載運大陸私貨為岸巡隊人員查獲等情，但矢
    口否認有何妨害公務之犯行。辯稱：起訴書所載不是事實。我的車子沒有損害。
    我也沒有撞倒做路障的機車。車子是躺在我前面。在現場我也沒有和他們起衝突
    。」云云。惟查，被告右揭犯行，業據證人即前往查緝之岸巡人員丙○○、吳人
    修、丁○○、劉益源於岸巡隊訊問時供證甚詳，核其等所證情節相符。並經甲○○於偵查中指證明確。證人丁○○於本院審理時到庭證稱：「在他撞到機車前，
    我們有吹哨叫他停車」、「我認為他是故意要撞我們的機車。」等語。足認被告
    確有妨害公務之故意行為。並有現場照片六幀在卷足證。且本件經本院於九十年
    年五月二日上午到場勘驗結果，發現現場道路視野尚佳，又有夜間路燈，若非被
    告故意，應不致於撞倒公務機車。被告所辯，應係卸責之詞，不足採，被告犯行
    已臻明確。
二、按被告己○○於公務員依法執行職務時，竟不依指示停車受檢，核被告所為係犯
    刑法第一百三十五條第一項之妨害公務罪。又被告為金門當地區民，應深知未經
    許可，不得擅將大陸物品攜入金門地區，其受查扣告知時，猶不覺錯誤而自動繳
    出，尚以強暴方式對待依法執行職務之公務員，爰審酌被告犯罪動機、目的、手
    段、犯罪時所受刺激及其品性，與犯後態度，量處如主文所示之刑，並諭知易科
    罰金之折算標準。公訴人具體求刑有期徒刑一年，本院審酌被告所為，並未傷及
    公務人員且機車受損輕微等情，認屬過重，並此敘明。又被告前未曾受有期徒刑
    以上刑之宣告，有台灣高等法院被告全國前案紀錄表一份在卷可證，因一時失慮
    ，偶罹刑典，事後已坦承犯行，深具悔意，經此刑之宣告後，應知警惕而無再犯
    之虞，本院因認暫不執行其刑為當，予以宣告緩刑，用啟自新。
據上論斷，應依刑事訴訟法第二百九十九條第一項前段、刑法第一百三十五條第一項
、修正後刑法第四十一條、第七十四條第一款。罰金罰鍰提高標準條例第一條前段、
第二條判決如主文。
本案經檢察官黃朝貴到庭執行職務
中    華    民    國      九十        年      十       月    十八      日
                                  福建金門地方法院刑事庭
                                          法  官  朱中和
右正本證明與原本無異。
如不服本判決，應於判決送達後十日內，向本院提出上訴狀。
                                          書記官  董培祥
中    華    民    國      九十        年      十        月    十九      日
刑法第一百三十五條
對於公務員依法執行職務時，施強暴脅迫者，處三年以下有期徒刑、拘役或三百元以
下罰金。


司法院資訊處製作；財團法人民間司法改革基金會備份。
